【裁判字號】    98,刑智上易,67
【裁判日期】    981019
【裁判案由】    違反商標法
【裁判全文】
智慧財產法院刑事判決
                                98年度刑智上易字第67號
上  訴  人  臺灣板橋地方法院檢察署檢察官
被      告  甲○○
被      告  乙○○
上列上訴人因被告違反商標法案件，不服臺灣板橋地方法院98年
度易字第126 號，中華民國98年4 月29日第一審判決（起訴案號
：臺灣板橋地方法院檢察署97年度偵字第23198 號），提起上訴
，本院判決如下：
    主  文
上訴駁回。
    理  由
一、本案經本院審理結果，認第一審判決對被告甲○○等為無罪
    之諭知，核無不當，應予維持，並引用第一審判決書記載之
    證據及理由（如附件）。
二、檢察官上訴意旨以：本件證人蔡光晏既於檢察署偵訊時，具
    結證稱扣案之手錶2 只確係向被告購買等語，縱於法院審理
    時，曾改口證稱只是跟被告拿，但沒有買等語，然觀諸證人
    蔡光晏於審判期日之完整證詞，足見證人於詰問之初始，亦
    坦承其於檢察官面前之證詞屬實，其事後翻異之證詞，僅為
    迴護被告而刻意曲解所謂買賣的單純含意，原審就此部分，
    僅以證人前後證述不一，不足以證明被告涉有犯行而判決被
    告無罪，並未說明何以證人於審理開始及偵查中一致之證詞
    不足採信，似有判決未附理由之缺漏，請將原判決撤銷，更
    為適當合法之判決云云。
    另公訴檢察官於本院辯論時陳稱：本件是蔡光晏檢舉的，固
    然蔡光晏和被告因為琉璃的事情有所爭執，但是蔡光晏在歷
    次偵訊時有一件事是指述不移的，就是他去過被告家好幾次
    ，並在被告家有看到仿冒的皮件，被告乙○○當時還有請蔡
    光晏幫她推銷。後來為何蔡光晏會更改供詞，是因為在審理
    的時候，他說他替被告推銷了幾件出去，結果檢察官要追究
    他的共犯責任，所以他後來就退縮回去了。且除了蔡光晏的
    證言，本件還有其他證據可以證明被告確有販賣仿冒皮件，
    因後來去搜索也有發現被告家有仿冒的皮件，雖然只有兩件
    ，但是也有扣到估價單及送貨單。送貨單是從大陸寄貨到被
    告家，上面載明了皮件的品名及數量，這是進貨的證明。出
    貨證明方面，扣案的估價單上面，有賣到新莊夜市，在96年
    10月9日 ，上面非常清楚寫著已售結清，從這些估價單可證
    明被告確有販賣的事實。在4 月1 日勘驗的時候，被告坦承
    ，有販賣仿冒品，但辯稱沒有在臺灣賣，但是扣案的型錄是
    繁體中文版，估價單也可以證明被告有賣到新莊，被告為怕
    被取締，都是讓客戶由型錄挑選訂購後再進貨，所以才沒有
    在他家搜獲大批的皮件。本件的證據足以證明被告有商標法
    第82條的罪嫌云云。
三、本院查：
    (一)本件檢察官起訴被告等之犯罪事實為：被告等基於販賣之
      犯意，購入打印有仿冒「PATEK PHILIPPE」、「GUCCI 」
      等商標圖樣之手錶2 只、手提包與皮夾各1 只，其中手錶
      2 只，於民國95年11月間某日，在臺北縣新莊市○○路
      255 巷16號2 樓內，以每只新臺幣（下同）2,800 元之代
      價，販售予蔡光晏。
    (二)上開手提包與皮夾各1 只，係在被告上揭家中被查獲，並
      未售出。且被告等始終否認係基於販賣之意思而販入，被
      告甲○○辯稱：皮夾係護照夾，買來自己用，皮包買來欲
      送媽媽，但媽媽不要，警方搜索時皮包係扔在地上的等語
      （見偵查卷第108 頁及本院98年10月5 日審判程序筆錄）
      。
    (三)上開手錶2 只，係證人蔡光晏為本案舉發時提供給警方扣
      案者，並非在被告家中扣得。且被告等始終否認有賣該2
      只手錶給蔡光晏，辯稱從未見過該2 只手錶，蔡光晏因與
      被告甲○○有買賣琉璃的糾紛，為了報復且想拿檢舉獎金
      ，才故意隨便拿兩個手錶來說是被告等賣給他的等語（見
      偵查卷第18-19頁、原審卷第19頁、第68頁、第84頁）。
    (四)證人蔡光晏於警訊及偵查中，固證稱曾向被告甲○○購買
      「PATEK PHILIPPE」、「GUCCI 」手錶各1 只，惟所述購
      買時間，警訊時係稱「97年1 月20日」（見偵查卷第64頁
      ），偵查中則稱「95年11月間」（見偵查卷第111 頁），
      時間相差一年餘；且檢察官訊問為何要檢舉甲○○及乙○
      ○時，蔡光晏答稱：「因為我借給他的琉璃品，他不還我
      ，想說檢舉他仿冒商標，可以賺點獎金，多少有點補償。
      」等語（見偵查卷第104 頁），是蔡光晏於警訊及偵查中
      之證詞，是否利益糾紛而挾怨報復，不無可疑。
    (五)證人蔡光晏於原審接受檢察官及被告之詰問時，除異於警
      訊及偵查中之證詞（詳情如原判決第4 、5 頁所載）外，
      更具狀表示：「我所說的證物手錶2 只，並不是向被告購
      買」（見原審卷第54頁）；究竟蔡光晏係良心發現而說出
      真心話，抑或如公訴人所指怕檢察官追究共犯責任才更改
      證詞，誠值商榷。總之，證人蔡光晏前後證詞不一，又與
      被告間有利益糾紛而提出檢舉，即難選擇其在警訊及偵查
      中不利於被告等之陳述，作為認定被告等有罪之證據。
    (六)被告等始終否認有出售仿冒「PATEK PHILIPPE」、「
      GUCCI 」等商標圖樣之手錶各1 只予蔡光晏，已如前述。
      檢察官起訴書證據清單及待證事實欄記載「被告甲○○坦
      稱由證人蔡光晏所提供向其購得之仿冒『PATEK PHILIPPE
      』與『GUCCI』商標手錶各1 只，係其在中國大陸廣州地
      區所購買，因便宜而1 次購買2 只」等情，似與事實不符
      。查被告甲○○之偵查筆錄固記載「( 檢察官問：為何一
      個人買兩只手錶？）答：因為便宜。」，惟就該筆錄之上
      文「（檢察官問：在你們家中扣到的仿冒品是誰所有的？
      ）答：是我的。（檢察官問：做何使用？）答：包包是在
      澳門買的，手錶是在廣州買的。（你一個大男人買包包作
      何使用？）答：一個是護照夾我自己要用，包包想買來送
      媽媽，她們不要。（檢察官問：為何一個人買兩只手錶？
      ）答：因為便宜。」觀之（詳見偵查卷第108 頁），所指
      手錶應係在被告家中扣得者；而系爭仿冒「PATEK
      PHILIPPE」、「GUCCI 」商標之手錶各1 只，則係證人蔡
      光晏提供給警方扣案者，二者標的物不同，檢察官起訴書
      所載，似有張冠李戴之誤，附此說明。
    (七)其他扣案之物品即商品型錄、估價單、記事本、收據、名
      片簿等，經核均難證明被告等持有扣案仿冒商標之手提包
      與皮夾各1 只，係基於販賣之犯意而購入；亦難證明被告
      等有購入扣案仿冒商標之手錶2 只，而賣予蔡光晏之事實
      。
四、綜上所述，本件尚無足夠之積極證據可證明被告等確有檢察
    官起訴書所指之犯行。原審依調查結果，認不能證明被告等
    犯罪，而為無罪之諭知，經核並無違誤。公訴人猶執前詞，
    指摘原判決不當，為無理由，應予駁回。
據上論結，應依刑事訴訟法第373條、第368條，判決如主文。
本案經檢察官鍾鳳玲到庭執行職務。
中    華    民    國    98    年    10    月    19    日
                  智慧財產法院第一庭
                              審判長法  官     李得灶
                                    法  官     汪漢卿
                                    法  官     王俊雄
以上正本係照原本作成。
不得上訴。
中    華    民    國    98    年    10    月    19    日
                                    書記官     蕭筆花


司法院資訊處製作；財團法人民間司法改革基金會備份。
